臺灣高雄地方法院民事裁定　　　　　　100年度小上字第150號
上　訴　人　余成桓
被上訴人　　劉霈瑩
上列當事人間請求損害賠償事件，上訴人對於民國100 年10月6
日本院高雄簡易庭100 年度雄小字第1903號第一審判決提起上訴
，本院裁定如下：
    主  文
上訴駁回。
第二審訴訟費用新臺幣壹仟伍佰元由上訴人負擔。
    理  由
一、按小額訴訟事件，對於第一審裁判之上訴，非以其違背法令
    為理由，不得為之；又按上訴狀內應記載上訴理由，表明下
    列各款事項：(一)原判決所違背之法令及其具體內容。(二)
    依訴訟資料可認為原判決有違背法令之具體事實。民事訴訟
    法第436條之24第2項、第436條之25分別定有明文。而依同
    法第436條之32準用第三審程序規定參酌以觀，僅準用同法
    第468條「判決不適用法規或適用不當者」及第469條第1款
    至第5款之規定。至第469條第6款「判決不備理由或理由矛
    盾者」，則未列在小額訴訟事件上訴程序準用之列。故對於
    小額訴訟提起第二審上訴者，須以非「判決不備理由或理由
    矛盾」之違背法令為理由，且必須就原判決違背法令之內容
    、相關訴訟資料為具體指摘，否則即不能認為已合法表明上
    訴理由。再按取捨證據、認定事實本係事實審法院之職權，
    原判決苟依卷證資料，斟酌全辯論意旨，按論理及經驗法則
    而為證據之取捨並為說明，其認定於形式上並未違背法令，
    原即不許上訴人指摘原判決認定不當而以之為上訴理由（最
    高法院28年上字第1515號判例要旨參照）。如上訴不依程式
    ，自屬不合法，應以裁定駁回之。
二、上訴意旨略以：
（一）按侵權行為之被害人為實現其損害賠償請求權而支出之鑑
      定費用，在社會通常觀念認為必要之範圍內，自得向加害
      人依侵權行為之規定請求損害賠償，有最高法院92年度台
      上字第1980號判決意旨可參。次按高雄市政府警察局交通
      大隊道路交通事故初步分析研判表上面明載：「本表不作
      訴訟、交通事故、肇事鑑定及其他有關車禍證明之用途；
      僅供當事人參考使用」。本件上訴人尋求專業鑑定單位鑑
      明過失因而產生之鑑定費用部分並未逾越上訴人實現損害
      賠償請求權所必要之範圍，且若無被上訴人之侵權行為，
      上訴人即毋庸支出此項費用，撥諸前揭判決意旨，上訴人
      關於上開鑑定費用之請求為有理由。原審就本件專業鑑定
      之事實認定、適用法則，容有諸多違誤之處。
（二）依據民事訴訟法第78條規定，訴訟費用由敗訴的當事人負
      擔。本件訴訟之產生原因，乃因被上訴人違法肇事且事發
      後相應不理所致，原審判決文第2頁第1-2行明載：「二、
      被告抗辯：對於原告本件事故所述，故不爭執...」即已
      闡明此意。是故本件訴訟費用應由被上訴人全額負擔。原
      審判決加害之被上訴人僅負擔極少部分訴訟費用，而受害
      之上訴人僅卻需負擔大部分訴訟費用，極不合理。
（三）系爭事故乃因被上訴人違法肇事且事發後相應不理所致，
      上訴人於民國100年9月22日民事陳述意見狀第1頁第13行
      至第16行說明事實如下：「...本件侵權行為損害賠償，
      乃肇因被告劉霈瑩於99年12月24日車禍發生後採取事不關
      己、盛氣凌人以及完全相應不理態度，導致原告不得不於
      事發半年後提起本件訴訟」及第2頁第4行至第11行：「
      ...本件車禍導致原告車輛後保險桿損害，自始至終，被
      告從未承認自己過失，也從未同意賠償原告車輛後保險桿
      損害部分烤漆修復金額。被告甚至看到鑑定報告確認為被
      告疏失，被告保險公司仍然聲稱原告車輛後保險桿損害部
      分烤漆修復金額要送保險公司審看看，審不過就不賠！直
      到原告提起本件訴訟，竟在100年7月29日向調解委員表示
      早就要賠償原告損失，故意誤導調解委員。試問：若被告
      同意賠償原告車輛後保險桿損害部分烤漆修復金額，原告
      何需申請車禍鑑定？原告又何需提起本件訴訟？」
（四）本件上訴人所駕駛之1608-MF自小客車，乃上訴人所擁有
      唯一之機動車輛，遭被上訴人所駕車輛擦撞後，在進廠維
      修二工作日期間，上訴人仍有日常生活交通運輸需求，是
      故上訴人請求每日新臺幣（下同）600元，兩日合計1200
      元代步費用合於常理。
（五）並聲明：原判決廢棄；請求依照最高法院92年度台上字第
      1980號，及民事訴訟法第78條之規定判決。
三、經查，上訴人於上訴狀內載明其請求鑑定費用、交通費用之
    理由，原審判決已加以斟酌並說明其請求難予准許之理由，
    ；又訴訟費用之負擔乃法院依職權就訴訟標的金額依判決勝
    訴或敗訴之認定，按比例由敗訴方負擔，上訴人於原審為一
    部勝訴一部敗訴，原審依民事訴訟法第79條認定訴訟費用，
    亦無不合。上訴人之上訴理由實係就原審取捨證據、認定事
    實之職權行使，指摘其為不當，並無依據民事訴訟法第436
    條之25規定具體表明原判決所違背之法令暨其具體內容，及
    依訴訟資料可認為原判決有違背法令之具體事實，亦未表明
    原判決究竟如何不適用法規、適用法規不當、或有民事訴訟
    法第469 條第1 款至第5 款情形之一，難認已有具體指摘原
    審判決有何違背法令之處，依首揭說明，其上訴自非合法，
    應逕予駁回。
四、復按於小額訴訟之上訴程序，法院為訴訟費用之裁判時，應
    確定其費用額，民事訴訟法第436 條之19第1 項、第436 條
    之32第1 項定有明文。本件第二審裁判費用為1,500 元，應
    由上訴人負擔，爰併為裁定如主文第二項所示。
五、據上論結，本件上訴為不合法，依民事訴訟法第436 之32第
    1 、2 項、第436 條之19第1 項、第444 條第1 項前段、第
    95條、第78條，裁定如主文。
中    華    民    國    100   年    12    月   15     日
                  民事第一庭  審判長法  官   謝肅珍
                                    法  官   譚德周
                                    法  官   管安露
以上正本係照原本作成。
本裁定不得抗告。
中    華    民    國    100   年    12    月    15    日
                                    書記官  顏妙芳